臺灣臺南地方法院刑事判決
110年度易字第146號
公  訴  人  臺灣臺南地方檢察署檢察官
被      告  甘紹彥


上列被告因妨害風化案件，經檢察官提起公訴（109年度營偵字
第2360號），本院判決如下：
    主  文
甲○○犯公然猥褻罪，處拘役伍拾伍日，如易科罰金，以新臺幣壹
仟元折算壹日。
    事  實
一、甲○○於民國109年11月22日4時57分，騎乘車牌號碼000-000
    號普通重型機車，前往丙○○所經營址設臺南市○○區○○路000
    號樂活早餐店內，見丙○○獨自1人在該早餐店內，竟意圖供
    人觀覽，基於公然猥褻之犯意，在上開不特定人得以共見共
    聞店內，在丙○○面前裸露其生殖器，並撫摸其生殖器，而以
    此方式公然為猥褻行為。嗣經丙○○報警處理，經警調閱路口
    監視器錄影畫面後，而查悉上情。
二、案經臺南市政府警察局白河分局報告臺灣臺南地方檢察署檢
    察官偵查起訴。
    理  由
壹、程序部分：
    按法院認為應科拘役、罰金或應諭知免刑或無罪之案件，被
    告經合法傳喚無正當理由不到庭者，得不待其陳述逕行判決
    ，刑事訴訟法第306條定有明文。被告經本院合法傳喚，無
    正當理由不到庭，有本院送達回證附卷可憑，爰不待其陳述
    逕行判決。
貳、實體部分：
一、被告固坦承其於上開時地裸露生殖器等情（偵卷第46頁），
    惟矢口否認有何妨害風化犯行，辯稱：當時因為褲子濕掉，
    拿衛生紙擦鼠蹊部，生殖器多少有露出來云云。經查：
　㈠證人丙○○於偵查中結證稱：當時被告進來早餐店點漢堡，店
    內當時無其他客人，被告坐一下後就走過來櫃臺旁，被告將
    褲檔拉下來再將生殖器掏出來、撫摸生殖器，伊一開始當作
    沒看到，後來被告又第二次、第三次這樣，伊有喝止被告，
    被告就回去坐著，隔幾分鐘又過來做一樣動作等語（偵卷第
    38、39頁）。
　㈡經本院以當庭播放方式勘驗監視器錄影畫面，勘驗結果如附
    件所示，有本院勘驗筆錄可憑；是依該勘驗畫面，被告將手
    放在腰部褲頭處動作，之後證人即上開早餐店老闆丙○○與被
    告對話，核與證人丙○○於偵查中所證述被告數次裸露、撫摸
    生殖器及其制止被告等情，互為相符。
　㈢綜上，被告所辯，不足採信。本案事證明確，被告犯行，堪
    以認定。　　
二、按刑法分則中「公然」之意義，祇以不特定人或多數人得以
    共見共聞之狀況為已足（司法院院字第2033號解釋意旨參照
    ）；本件被告對被害人裸露，並撫摸自己生殖器之地點，係
    在不特定人均可任意往來之早餐店公共開放空間，自屬不特
    定人得以共見共聞之處所，縱案發當時只有被害人在場見聞
    ，仍符合「公然」之要件。又被告在上開地點對被害人為裸
    露並撫摸自己生殖器之動作，顯有供人觀覽之意圖，且其上
    開所為，不僅足以刺激或滿足自己之性慾，客觀上亦足以引
    起普通一般人羞恥或厭惡感而侵害性的道德感情，有礙於社
    會風化，依現今社會之一般通念，即屬猥褻之行為。是核被
    告所為，係犯刑法第234 條第1 項之公然猥褻罪。另被告前
    因竊盜案件，經本院以107 年度簡字第1088號判決判處應執
    行有期徒刑3 月確定，於107 年11月21日執行完畢等情，有
    卷附臺灣高等法院被告前案紀錄表可稽，其受有期徒刑之執
    行完畢，5 年以內故意再犯本件有期徒刑以上之罪，依刑法
    第47條第1 項規定，雖為累犯。然本院依司法院大法官會議
    釋字第775 號解釋，審酌被告前開所犯刑責為竊盜罪，與其
    於本案中所犯公然猥褻罪之罪質明顯不同，難認被告有特別
    惡性或對刑罰反應力薄弱之情形，為避免發生被告所受之刑
    罰超過其所應負擔罪責，導致其人身自由因此遭受過苛之侵
    害所生罪刑不相當之情形，爰不予加重，併此敘明。爰審酌
    被告不思自制，僅為滿足一己之私慾，於公共場所任意為暴
    露、撫摸性器官供人觀覽之猥褻行為，足見其目無法紀，亦
    欠缺尊重他人之觀念，所為破壞社會秩序及善良風俗，更造
    成目擊之被害人心理上驚嚇、不適之感受，殊為不該。兼衡
    被告犯後否認之犯後態度，及其於警詢時自陳教育程度為高
    中畢業、職業為工、家庭經濟狀況勉持等一切情狀，量處如
    主文所示之刑，並諭知易科罰金之折算標準。
據上論斷，應依刑事訴訟法第299 條第1 項前段、第306條、刑
法第234條第1項、第41條第1項前段，刑法施行法第1條之1，判
決如主文。
本案經檢察官彭盛智提起公訴，檢察官乙○○到庭執行職務。
中　　華　　民　　國　　110 　年　　4 　　月　　28　　日
　　　　　　　　　刑事第八庭    法　官　郭瓊徽
以上正本證明與原本無異。
如不服本判決應於收受本判決後20日內向本院提出上訴書狀，並
應敘述具體理由。其未敘述上訴理由者，應於上訴期間屆滿後20
日內向本院補提理由書狀（均須按他造當事人之人數附繕本）「
切勿逕送上級法院」。 
　　　　　　　　　　　　　　　　書記官  王珮君
中　　華　　民　　國　　110 　年　　4 　　月　　28　　日

附錄
中華民國刑法第234條
意圖供人觀覽，公然為猥褻之行為者，處1年以下有期徒刑、拘
役或9千元以下罰金。
意圖營利犯前項之罪者，處2年以下有期徒刑、拘役或科或併科3
萬元以下罰金。